【裁判字號】    96,訴,562
【裁判日期】    970516
【裁判案由】    損害賠償
【裁判全文】
臺灣新竹地方法院民事判決               96年度訴字第562號
原      告  乙○○
訴訟代理人  甲○○
被      告  寶佳建設股份有限公司
法定代理人  謝福麟
訴訟代理人  鄭華合律師
上列當事人間請求損害賠償事件，本院於民國97年4 月28日辯論
終結，判決如下：
    主    文
原告之訴及其假執行之聲請均駁回。
訴訟費用由原告負擔。
    事實及理由
壹、原告起訴主張：
一、訴之聲明：
  (一)被告應給付原告新臺幣(下同)60萬元，及自起訴狀繕本送
      達翌日起至清償日止，按年利率百分之5 計算之利息。
  (二)訴訟費用由被告負擔。
  (三)原告願供擔保，請准宣告假執行。
二、陳述事項：
  (一)緣原告於民國93年12月20日向被告承買系爭坐落新竹縣竹
      北市鼎藏光明J2棟1樓，門牌號碼為竹北市○○○路142號
      1 樓之預售房屋(下稱：系爭房屋)。依兩造契約明定，買
      方得於預售施工期間請求工程變更，惟被告並未依約尊重
      原告之權益，拒依兩造原工程變更圖施工。再者，預售房
      屋遲延完工及交屋，被告應給付原告遲延利息。末者，被
      告所給付之房屋有瑕疵，並不符合兩造所約定之品質。惟
      經原告屢以存證信函對被告通知並為催告，被告均視若罔
      聞，造成原告之損害，爰依法起訴請求被告賠償。
  (二)至於被告應賠償之損害數額，查兩造預售屋契約總價 782
      萬元，被告於94年11月28日領取原告交屋尾款，斯時鑰匙
      尚未交付原告，而水電、瓦斯、地板、玻璃、廚具皆未裝
      設，至95年5 月31日始部分安裝，至今已逾一年，尚有多
      處漏水等工程未完成，應請求被告賠償利息損害39萬1 千
      元(計算式為：782萬x5% x1=391,000元 )。
  (三)兩造原於93年12月21日訂立室內變更施工圖，因被告之違
      約，不依兩造原訂工程變更圖施工，導致原告必須拆除牆
      壁，施工鑿打，徒勞耗費工程款，至少10萬元以上。
  (四)因被告施工造成瑕疵，包括鋼筋混凝土牆壁、樑柱多數裂
      縫、浴室施工瑕疵、天花板多處漏水、混凝土內含木頭、
      塑膠袋、保麗龍、瓶蓋、門窗、水電、廚具、清潔等一切
      瑕疵，估計至少25萬元以上。
  (五)綜上，原告之損害合計為741,000元( 計算式為：391,000
      +10萬+25萬=741,000元 )，原告以和為貴，自動減縮請求
      為60萬元，爰起訴請求被告給付原告60萬元。
貳、被告則答辯如下：
一、聲明事項：
  (一)駁回原告之訴。
  (二)訴訟費用由原告負擔。
  (三)若受不利判決，請准供擔保，免為假執行。
二、陳述事項：
  (一)有關工程變更，應依據房屋預定買賣合約第11條及附件(
      十 )「工程變更辦法」之約定辦理。依據該辦法：買方應
      提出工程變更之簽認圖面且需經賣方審查同意(第1 條)；
      任何變更需於該購買樓層隔間牆施工前14天提出，逾期則
      不予受理任何變更(第3條 )；且變更工程如需增加工料費
      ，買方應於賣方通知簽認同時付清，逾期未繳或雙方無法
      簽認或拒簽時視為不變更，賣方仍按本約原定內容施工，
      買方不得異議(第7條 )。經查，原告購買系爭「鼎藏光明
      」J2棟１樓房地，原可依上述辦法辦理變更，惟原告於訂
      約後雖曾與被告公司洽商工程變更事宜，但一再更動工程
      變更內容，甚至提出與前揭工程變更辦法相違背之要求，
      被告公司承辦人員為服務客戶，雖曾依原告口述需求製作
      圖面，並追加減工料費明細欲供原告簽認確定，惟原告始
      終未能與被告公司達成協議及簽認確定相關變更內容及工
      料費，及至94年7 月下旬，被告公司乃不得不依約不予受
      理變更，並按原定內容施工，以免延誤工程進度。就此，
      被告公司曾於94年8月8日寄發桃園第30支局第967 號存證
      信函陳明：「本戶房屋將按原合約內容施工，若台端基於
      個人考量認有不符使用之情況，本公司為服務客戶並維商
      誼，同意於文到七日內辦理解約無息全額退款，逾期請依
      約履行」等語，給予原告解約退款之機會，惟原告並未於
      該函期限內辦理解約退款，並在明知被告公司已依約按原
      圖施作下，仍同意繼續繳款交屋，益證雙方已無異議，且
      被告公司確實已盡力服務客戶，並無任何違約之處。
  (二)至原告主張被告完工及交屋遲延乙節，查原告購買系爭房
      屋時即表明，其於交屋後將自行二次施工改建，因此要求
      被告就廚具、夾層地板之地磚、浴廚天花板及夾層窗戶等
      部分，配合其改建時程，依其通知再施作或按裝。因此原
      告於94年11月28日繳清交屋款後，依被告通知於94年12月
      5 日與被告點交房屋暨簽收鑰匙，此有原告配偶暨訴訟代
      理人甲○○簽收鑰匙之書面為證，惟雙方約定於一週後之
      94年12月12日會勘驗屋，並簽立驗屋會辦單書面資料，其
      上記有「廚房及浴室天花板未按裝(等住戶通知按裝)」等
      字樣，足證前述之約定。嗣後原告於95年1 月12日開始進
      行裝修改建，至原告改建裝修接近尾聲時，原告乃於95年
      4 月19日至95年5月5日間通知被告鋪設夾層地磚、天花板
      及夾層窗戶，廚具則自行與廚具廠商協議升級並自付差額
      。而在95年5月9日之前原告又透過其配偶甲○○一再提出
      修繕要求，原告均配合完成，並於95年5 月19日簽立書面
      確認修繕完成。
  (三)關於原告主張被告施工瑕疵云云，查原告確於95年3 月16
      日提出客戶售後服務記錄表，及95年5月5日之驗屋會辦單
      等件，向被告請求修繕瑕疵，惟原告嗣後已與被告雙方同
      意以95年5月9日之維修單為準，且嗣後均已修繕完畢。此
      另有原告配偶甲○○於前開5月5日會辦單影本上簽名之書
      面，益可證之。至於95年7 月2日及95年7月20日之客戶售
      後服務記錄表，乃屬於售後服務保固維修問題，且95年 7
      月2日之表單均已處理完畢，95年7月20日之表單經被告公
      司人員於96年5月21日2時許與原告本人電話聯繫核對，確
      認：第1項已修復；第2、5、7項尚待會勘是否確有保固維
      修事項存在；第3、4項已處理完畢；第6 項為原告自行與
      廠商升級處理事項，且已處理完畢；第8 項業經建築師勘
      查確認無共振問題；第9 項屬於社區管理事項。故知，該
      等客戶售後服務記錄表，並不足以證明系爭房屋有瑕疵存
      在。
  (四)至地下室與法定空地部份均非原告專有部份，既無結構安
      全問題，顯與本件原告主張無關。
  (五)有關本件原告主張專有部份之裂紋，依鑑定報告確認三種
      原因，(ａ)構造體內部之拉張應力增加引起之裂縫。(ｂ)
      「混凝土體潛變因素所引起之細微裂縫」(ｃ)「混凝土體
      因乾縮所引起之細微裂縫」。其中(ａ)原因為原告敲除部
      份構造之後遺症(詳報告書第8頁第2行)；另(ｂ)(ｃ)二原
      因則均為「混凝土材料本身自然行為，無法避免」且「不
      可歸咎於建設公司」(詳報告書第7頁倒數第7行及倒數第6
      行以及第8頁第8行參照 )，益證原告提起本件訴訟，請求
      被告損害賠償，並無理由。
、得心證之理由：
甲、程序部分：
    按訴狀送達後，原告不得將原訴變更或追加他訴，但擴張或
    減縮應受判決事項之聲明者，不在此限，此為民事訴訟法第
    255條第1項第3 款所明定。查原告起訴時訴之聲明原為「被
    告應損害賠償給付原告30萬元，及自起訴狀繕本送達翌日起
    至清償日止，按年利率百分之5 計算之利息。」等語，主張
    被告應賠償原告因其違約拒絕變更工程、遲延交屋之損害，
    及施工瑕疵所生之損害，嗣於言詞辯論終結前，更改其訴之
    聲明為：「被告應給付原告60萬元，及自起訴狀繕本送達翌
    日起至清償日止，按年利率百分之5 計算之利息。」，則原
    告訴之聲明既係擴張其應受判決事項之請求金額，其訴訟標
    的仍屬同一，並未變更或追加，且不甚礙被告防禦及訴訟終
    結，參諸前揭規定，應予准許，合先敘明。
乙、實體部分：
    本件經本院協同兩造踐行爭點整理程序後，認本件主要爭點
    應為：一、原告主張被告不讓原告變更工程有無理由？二、
    原告請求被告賠償利息損害39萬1 千元有無理由，亦即被告
    有無遲延交屋予原告？三、原告請求被告賠償施工之瑕疵有
    無理由？析述如下：
一、原告主張被告不讓原告變更工程有無理由？
    本件原告主張依兩造契約約定，買方得於預售屋施工期間請
    求工程變更，惟被告並未依約尊重原告之權益，拒依兩造原
    定工程變更圖施工，導致原告事後必須拆除牆壁，施工鑿打
    ，徒勞耗費工程款等情，則為被告所否認，辯稱：系爭預售
    屋工程之變更，應依房屋預定買賣合約第11條及附件(十)「
    工程變更辦法」之約定辦理，然原告並未依上述辦法辦理變
    更，被告公司乃不得不依約不予受理變更，以免延誤工程進
    度等語。經查：
  (一)本件兩造皆不爭執，系爭工程之變更，應依系爭房屋預定
      買賣合約第11條之規定辦理。而系爭合約第11條規定：「
      建築變更設計之處理。一、買方變更設計依附件(十)工程
      變更辦法辦理。」(詳見本院卷第7頁 )。而據被告提出之
      附件(十)工程變更辦法第1 條規定：「客戶申請變更時，
      買方應提出工程變更之簽認圖面，且需經賣方同意為準，
      如買方以口頭或電話提出申請辦理者，對賣方不生效力，
      ．．．」、第3 條規定：「．．．任何變更需於該購買樓
      層隔間牆施工前14天提出，逾期則不予受理任何變更。」
      、第7 條規定：「變更工程減少之工料費，雙方同意不得
      由本約各款項內抵減，且買方須先行支付賣方追減部分之
      總價款之百分之五十作為變更保證用，於交屋結算時一併
      退還，如需增加工料費，買方應於賣方通知簽認同時付清
      ，逾期未繳或雙方無法簽認或拒簽時，視為不變更，賣方
      仍按本約原定內容施工，買方不得異議。」( 詳見本院卷
      第42頁 )等情，且此工程變更辦法之形式及內容上真正皆
      未為原告否認，堪認其約定之內容屬實。
  (二)則依上開工程變更辦法之約定，於變更工程前，買方應提
      出變更圖面，並經賣方同意始得變更，惟原告並未提出證
      據證明，其業已提出變更圖面，供被告審酌並同意，自難
      謂原告已依上開辦法之規定申請工程變更。相對於此，被
      告主張原告於訂約後，雖曾與被告公司洽商工程變更事宜
      ，但一再更動工程變更內容，甚至提出與前揭工程變更辦
      法相違背之要求，直至94年7 月下旬，原告仍未能與被告
      公司達成協議，並簽認確定相關變更內容及工料費等，被
      告公司只得依約不予受理變更，並按原定內容施工等節，
      業據其提出鼎藏光明案94年5月4日會議紀錄影本乙紙、原
      告購買房屋(鼎藏光明J2-1F)之水電變更單影本乙紙、J2-
      1F及夾層客戶變更單影本四紙、J2-1F 及夾層原設計及變
      更比較圖影本四紙、估價單影本乙紙、被告寄給原告之函
      件(含存證信函)共四件為證(詳本院卷第43頁至第62頁)。
      ，由上述證據可知，兩造確曾協商系爭房屋工程變更事宜
      ，且被告亦提供原告原設計及變更後設計圖、並製作客戶
      變更單供原告審酌簽認，惟由於原告一再更動工程變更內
      容，此參被告於94年6月6日出具之J2-1F 及夾層客戶變更
      單上記載原告擬欲追減紅磚材料、砌磚工程、泥作工程、
      油漆工程、原公浴壁磚、原公浴地磚、原公浴天花板、原
      廚房天花板、原公浴馬桶、原公浴臉盆、原公浴淋浴拉門
      、原公浴門框扇、蹋腳板、原廚房壁磚等工程，並追加地
      坪打底工程，合計追減工程費用165,111元(詳本院卷第45
      頁、第46頁)，惟被告於95年6月28日出具之J2-1F 及夾層
      客戶變更單上則記載原告擬欲追減紅磚材料、砌磚工程、
      泥作工程、平頂及牆面油漆工程、原公浴壁磚、原公浴地
      磚、原公浴天花板、原廚房天花板、原公浴淋浴拉門、原
      公浴門框扇、蹋腳板、夾板天花板、室內樓梯等工程，並
      追加點工四工、地坪打底工程，合計追減工程費用110,88
      1元(詳本院卷第52頁、第53頁 )，足見原告就系爭房屋擬
      欲變更施作之內容，前後主張有異，則被告上開主張原告
      未依循工程變更辦法，被告不得已依原定工程內容施工，
      要非無據。參以被告曾於94年8月8日寄發桃園第30支局第
      967 號存證信函予原告陳明：「本戶房屋將按原合約內容
      施工，若台端基於個人考量認有不符使用之情況，本公司
      為服務客戶並維商誼，同意於文到七日內辦理解約無息全
      額退款，逾期請依約履行」等語( 詳本院卷第55頁至第58
      頁 )，足見原告應知被告將依原合約內容施工，惟並無異
      議，仍同意繼續繳款予被告，並辦理交屋手續，益證原告
      主張被告有違約拒絕原告辦理工程變更情事，應與實情不
      符，尚難採信。
  (三)從而，原告既未提出證據證明，其確實曾依上開工程變更
      辦法之約定，提出工程變更之簽認圖面，並取得被告之同
      意，復支付追減部分之總價款之百分之五十作為變更保證
      金，是以原告空言主張被告違約拒絕其辦理工程變更，致
      其將已施作之建材事後耗費拆除及修補產生損害至少10萬
      元，應由被告負責賠償，洵屬無據，要無足採。
二、原告請求被告賠償利息損害39萬1 千元有無理由，亦即被告
    有無遲延交屋予原告？
    本件原告主張，被告於94年11月28日領取原告交屋尾款，斯
    時鑰匙尚未交付原告，而水電、瓦斯、地板、玻璃、廚具皆
    未裝設，至95年5 月31日始部分安裝，故請求被告賠償遲延
    交屋一年之利息損害等情，亦為被告所否認，辯稱原告於繳
    清交屋款後，即於94年12月5 日依被告通知與被告點交房屋
    暨簽收鑰匙，且雙方約定於一週後之94年12月12日會勘驗屋
    ，並因原告其後將自行施工改建，因此要求被告就廚具、夾
    層地板之地磚、浴廚天花板及夾層窗戶等部分，配合其改建
    時程再施作或按裝等語，經查：
  (一)被告辯稱兩造早已於94年12月5 日點交鑰匙交屋並驗屋，
      惟兩造協議該尚未安裝之地板、天花板等，須待原告自行
      改建完成後再行安裝等情，業據提出經原告配偶( 即原告
      之訴訟代理人)甲○○簽名，日期為94年12月5日之鑰匙點
      交表影本乙紙、及日期為94年12月12日之驗屋會辦單影本
      乙紙為證(詳見本院卷第132頁、第133頁)，而該驗屋會辦
      單上亦載有「廚房及浴室天花板未按裝。( 等住戶通知按
      裝)」等字樣，足見被告上開所辯，要非無據。
  (二)又觀之被告所提原告於95年1 月12日繳付裝潢保證金之登
      記表，及原告於95年3 月間施工改建房屋之照片四幀、被
      告於95年3 月31日通知原告回復外牆外觀之存證信函乙件
      ，暨載有原告於95年4月19日至5月5 日間，寄放鑰匙供被
      告銷售部工務所人員使用之駐點工作日誌二紙等件( 詳本
      院卷第134頁至第140頁 )，可知原告自95年1月起至4月間
      ，確實自行裝潢、改建其房屋，則衡之常情，如被告未將
      系爭房屋點交予原告接管，原告顯難在系爭房屋內進行裝
      修工程。且原告復於95年4月19日起至5月5 日間，寄放其
      鑰匙供被告公司工務所之人員進出施作廚具、夾層地板之
      地磚、浴廚天花板及夾層窗戶等工程使用。足見被告上開
      所陳兩造於94年12月5 日點交鑰匙後，由原告先自行施工
      改建，待其改建完成後，再通知被告按裝天花板及其他部
      分等節，與證據所呈現之情節大致吻合，且無悖常情，而
      原告亦未否認上開書證形式上與內容上之正確性。從而，
      被告上開主張其係根據原告之指示將廚具、夾層地板之地
      磚、浴廚天花板及夾層窗戶等部分，配合原告改建工程，
      再行施作或按裝，避免於原告改建工程進行期間，發生損
      壞上開物品情事，應無悖常情，尚非無憑。
  (三)參以原告於95年5 月19日、95年7月20日、95年7月20日書
      立客戶售後服務紀錄表上均填寫系爭房屋交屋日期為『94
      .11.28』，亦經原告提出客戶售後服務紀錄表三紙附卷可
      稽(詳本院卷第94頁至96頁)，足見原告亦認被告有於94年
      11月28日交屋，方會於請求被告維修系爭房屋之紀錄表上
      填載上開日期，是以原告嗣後主張被告於其繳付尾款後一
      年始完成交屋，顯與其自書之交屋日期不符，要難採信。
  (四)按因不可歸責於債務人之事由，致未為給付者，債務人不
      負遲延責任，民法第230 條著有明文。本件被告既已於94
      年12月5 日將鑰匙點交予原告，即將房屋交予原告管領，
      至被告就廚具、夾層地板之地磚、浴廚天花板及夾層窗戶
      等部分之所以延後施作，既係為等待並配合原告本身內部
      之裝潢改建工程之施作，聽從原告指示而為，自屬不可歸
      責於被告，故被告應無須負擔遲延責任。從而，原告主張
      被告應賠償遲延交屋之利息損害391,000 元，亦非有據，
      不應准許。
三、原告請求被告賠償施工之瑕疵有無理由？
    本件原告主張因被告施工造成瑕疵，包括鋼筋混凝土牆壁、
    樑柱多數裂縫、浴室施工瑕疵、天花板多處漏水、混凝土內
    含木頭、塑膠袋、保麗龍、瓶蓋、門窗、水電、廚具、清潔
    等情，並提出94年12月31日、95年3月16日、95年5月19日、
    95年7月2日、95年7月20日客戶售後服務紀錄表，及95年4月
    11日、95年5月5日驗屋會辦單( 詳見本院卷第91頁至第96頁
    ，第111頁)，又提出說明房屋有瑕疵、雜物或裂縫之照片影
    本15幀( 詳見本院卷第117至第118頁，第123頁至第126頁、
    第186頁、第189頁 )等件為憑，請求被告賠償相關損害乙節
    ，亦為被告所否認，辯稱：系爭房屋或曾有些許瑕疵，惟關
    於瑕疵之認定，兩造已同意以95年5月9日之維修單為準，且
    嗣後均已修繕完畢等語，經查：
  (一)由原告提出之售後服務紀錄表、驗屋會辦單可以得知，原
      告確實認為系爭房屋有許多待維修之瑕疵，且原告亦以客
      戶售後服務紀錄表及驗屋會辦單請求被告修繕。而被告並
      未否認該房屋曾有瑕疵存在，惟抗辯該屋之瑕疵嗣後皆已
      經修繕完畢等語，並提出95年5月9日與原告簽訂之維修單
      ，J2-1F之修繕安裝表，及95年9月27日之售後服務紀錄表
      為證(詳見本院卷第141頁、第147-148頁)為據，觀之被告
      所提95年5月9日簽訂之維修單上載有12種修繕項目，並記
      有「水電部份已更改為95.5.9維修單為準。95.5.9甲○○
      。以上全部確認修繕完畢。甲○○95.5.19」等字樣(詳本
      院卷第141頁)，且原告所書立95年5月5日驗屋會辦單記載
      系爭房屋存有多處瑕疵情形之下方亦載有「全部作廢，依
      95.5.9維修單為準，甲○○，已完成」等字樣( 詳本院卷
      第93頁、第147頁)，亦為原告於本院96年10月1 日言詞辯
      論期日到庭陳稱：「( 問：對於被告提出被證13號、被證
      15號資料【亦即上述95年5月9日簽訂之維修單，J2-1F 之
      修繕安裝表】真正是否你本人所簽名？ )答：是的。當天
      情形就是這樣沒錯。」等語明確(詳本院卷第192頁 )，足
      見被告所稱其未曾拒絕原告之修繕請求，該屋之瑕疵嗣後
      皆已經修繕完畢，且為原告於95年5 月19日時確認被告已
      全部修繕完畢，核與上開維修單記載情節相符，顯非無憑
      ，尚可採信。
  (二)至原告主張該房屋出現裂痕、裂縫，將影響結構安全，顯
      屬瑕疵乙節，則為被告否認，辯稱：該裂痕係原告自行裝
      修時所造成等語。而經本院依職權送請臺灣省土木技師公
      會鑑定，經該公會於97年4月2日以(97)省土技字第1952號
      函檢送安全鑑定報告書乙冊，鑑定結果略以：「經現場勘
      查，本結構物裂縫成因有下列三種：(a) 構造體內部之拉
      張應力增加引起之裂縫。(b) 混凝土體潛變因素所引起之
      裂縫。(c)混凝土體因乾縮所引起之裂縫。(c)項雖不能歸
      咎建設公司施工不良，但建設公司需向購屋者解釋說明，
      水泥類材料以水拌合，在固化過程中，超過凝結反應水量
      將逸散，固結後水泥體將會產生乾縮現象，類似乾涸湖底
      表面，裂縫未傷及主構造體。(b) 項為無法避免之材料行
      為，建設公司應解釋說明，並誠意幫購屋者減輕惡化現象
      ，以免除購屋者不必要結構安全疑慮。(a) 項雖為購屋者
      敲除部份構造之後遺症。但據原告指稱曾向建設公司要求
      敲除部份構造，修改建築。若建設公司事先告知購屋者敲
      除部份構造可能發生後果，購屋者決定要做，責任由購屋
      者負責，畢竟建設公司在房屋行為是比較專業，也有義務
      提供房屋事項諮詢。綜上述，結構裂縫來源可能為 (a) 、
      (b)、(c)三項。但均未對結構體產生達影響結構安全之程
      度，研判現階段房屋之結構應屬安全。」，此有上開安全
      鑑定報告書附卷可稽。由鑑定報告之結果可知，原告房屋
      專有部分產生裂縫之原因有 (a)、(b)、(c) 三項，其中(
      ａ)原因為原告敲除部份構造之後遺症 (詳見報告書第8頁
      第2行，本卷第225頁)；另(ｂ)、(ｃ) 二原因則均為混凝
      土材料本身自然行為，係屬「無法避免」且「不可歸咎於
      建設公司」(詳見報告書第7頁倒數第7行及倒數第6行以及
      第8頁第8行，本卷第224至225頁)。
  (三)另原告主張混凝土內有雜物乙節，亦經臺灣省土木技師公
      會於鑑定會勘時，未查見混凝土內有雜物現象，亦經上開
      鑑定報告書記載明確(詳本院卷第225頁)。
  (四)綜合上述卷內事證可知，對於原告陸續向被告請求修繕系
      爭房屋之瑕疵，被告皆已修復完畢，此有上述書證及原告
      之陳述在卷可參，至原告所主張影響房屋結構安全之裂縫
      ，則屬不可歸責於被告之事項，且此裂縫瑕疵事實上亦未
      影響房屋之結構安全，此有前開鑑定結果附卷可稽。職是
      ，原告主張因被告施工不良導致該房屋有瑕疵產生，故請
      求損害賠償25萬元乙節，洵屬無據，難以准許。
四、綜合上述，本件原告主張(一)被告違約拒絕原告變更工程、
    (二)被告遲延交屋、(三)被告施工不良導致房屋產生瑕疵等
    節，請求被告賠償60萬元，及自起訴狀繕本送達翌日起至清
    償日止，按年利率百分之5 計算之利息，為無理由，難予准
    許，應予駁回。
五、假執行之宣告：原告假執行之聲請，因訴之駁回而失其附麗
    ，應併予駁回。
六、本件事證已臻明確，兩造其餘主張及舉證，經審酌與判決結
    果尚不生影響，均不另論述，併予敘明。
據上論結，本件原告之訴為無理由，應依民事訴訟法第78條，判
決如主文。
中    華    民    國    97    年    5     月    16    日
                  民事第二庭    法  官  王佳惠
以上正本係照原本作成。
如對本判決上訴，須於判決送達後20日內向本院提出上訴狀。
中    華    民    國    97    年    5     月    16    日
                                書記官  蔡玉嬌


司法院資訊處製作；財團法人民間司法改革基金會備份。
